最　高　行　政　法　院　判　決　　　　　　　　　九十一年度判字第二一六二號
　　再 審原 告　臺灣柯達股份有限公司
　　代　表　人　甲○○
　　訴訟代理人　乙○○
　　再 審被 告　財政部臺北市國稅局
　　代　表　人　丙○○
右當事人間因營利事業所得稅事件，再審原告對於中華民國九十年三月二十二日本院
九十年度判字第四四六號判決，提起再審之訴。本院判決如左：
　　主  文
再審之訴駁回。
再審訴訟費用由再審原告負擔。
　　理  由
按行政訴訟法第二百七十三條第一項第十四款所稱原判決就足以影響於判決之重要證
物漏未斟酌，係指原判決就該訴訟程序中已經存在並據聲明之證物，未予調查亦未說
明不予調查之理由，或已為調查而未就調查之結果予以判斷，如經調查判斷，可使再
審原告受較有利益之判決者而言。本件再審原告八十五年度營利事業所得稅結算申報
，列報銷貨折讓新台幣（以下同）二○二、八一二、五九七元、其他費用七三、五八
○、九五二元，再審被告初查，以其列報銷貨折讓中二三、五二九、二二六元係支付
經銷商之旅遊費用，其他費用中一七、二八三、○四二元係供應經銷商會議之用餐費
用，均屬交際費性質，乃核轉交際費查核，並以超限為由全數予以剔除。再審原告不
服，申經復查結果，除准追認其他費用四、八三四、五五四元外，其餘未准變更，再
審原告仍未甘服，就未准變更部分，提起訴願、再訴願，遞遭決定駁回，提起行政訴
訟，經本院九十年度判字第四四六號判決（下稱原判決）駁回。再審原告認為原判決
有行政訴訟法第二百七十三條第一項第十四款所定再審事由，提起再審之訴，其意旨
略稱：再審原告在前訴訟程序主張八十五年度帳載經銷商旅遊之銷貨折讓金額僅一六
、一九四、五○五元，而再審被告核定之金額為二三、五二九、二二六元，兩者相差
七、三三四、七二一元，顯見本案事實有重為審酌必要，並提出銷貨折讓—經銷商旅
遊彙總表及折讓明細影本為證，此事實於行政救濟之初即已存在，原判決卻未依職權
調查前揭金額差異之實情，就再審原告提出足以影響判決之該項證物漏未斟酌，如經
斟酌，再審原告可受教有利之判決等語。但查原判決理由已說明再審原告主張其八十
五年度帳載予經銷商之銷貨折讓金額僅一六、一九四、五○五元，與再審被告核定之
二三、五二九、二二六元，差距甚大乙節，經查再審原告於再審被告初查時提出之「
一九九六年銷貨折讓」明細，明載「旅遊二二、五二九、二二六」，此有該明細附原
處分卷可稽，而其於復查及一再訴願階段，對此核定數額皆未爭執，茲為相異主張，
核不足採等情甚詳。是其不採再審原告在該訴訟上主張及所提證據，實因採據再審原
告於再審被告初查時所提出之證據，並因再審原告於復查及一再訴願階段，所爭者為
該核定金額二三、五二九、二二六元不應轉列交際費，而應如其申報以銷貨折讓核認
，並未爭執該核定金額之故。如此說明其不採理由，為其取捨證據認定事實之職權行
使，並無未予斟酌判斷之情事；且依原判決認定之事實，再審被告將該核定金額核轉
交際費用項下，並以超限為由全數予以剔除。則縱依再審意旨，斟酌再審原告提出之
證物，將該核定金額改為一六、一九四、五○五元，亦將因核轉交際費用項下以超限
為由全數予以剔除，仍不能為有利於再審原告之判決，並不符合前述說明所稱之原判
決就足以影響於判決之重要證物漏未斟酌之要件。本件依再審原告起訴意旨，難認原
判決有再審原告所指之再審事由，再審之訴應予駁回。
據上論結，本件再審之訴為無再審理由，依行政訴訟法第二百七十八條第二項、第九
十八條第三項前段，判決如主文。
中　　華　　民　　國　　九十一　　　年　　 十一 　　　月　　二十九　　　日
                    最 高 行 政 法 院  第 一 庭
                                審 判 長 法  官　　　蔡　進　田
                                         法  官      林　家　惠
                                         法  官　　　林  茂  權
                                         法  官　　　黃　合　文
                                         法  官　　　廖　宏　明
右  正  本  證  明  與  原  本  無  異
　　　　　　　　　　　　　　　　　　　　 法院書記官　邱  彰  德
中　　華　　民　　國　　九十一　　　年　　　十一　　　月　　二十九　　　日
